【裁判字號】    95,交聲,92
【裁判日期】    950428
【裁判案由】    違反道路交通管理處罰條例聲明異議
【裁判全文】
臺灣士林地方法院交通事件裁定          95年度交聲字第92號
原處分機關  臺北市交通事件裁決所
異  議  人
即受處分人  甲○○
上列異議人即受處分人因違反道路交通管理處罰條例案件，對於
臺北市交通事件裁決所中華民國95年1 月4 日所為之處分（原處
分案號：北市裁二字第裁22-AEB187393號）聲明異議，本院裁定
如下：
    主  文
異議駁回。
    理  由
一、按汽車駕駛人，駕駛汽車有違反道路交通管理處罰條例之行
    為，經交通勤務警察或依法令執行交通稽查任務人員制止時
    ，不聽制止或拒絕停車接受稽查而逃逸者，除按各該條規定
    處罰外，處新台幣（下同）3 千元以上6 千元以下罰鍰，並
    記違規點數1 點，且得逕行舉發之，同條例第60條第1 項、
    第63條第1 項第1 款、第7 條之2 第1 項第4 款，分別定有
    明文。
二、原處分意旨略以：異議人即受處分人甲○○於民國94年7 月
    6 日13時38分許，駕駛車牌號碼CPV-257 號重機車，行至臺
    北市○○街與重慶北路2 段之有燈光號誌管制交岔路口，不
    依當時已亮紅燈之號誌停車等待，反逕自由歸綏街闖紅燈右
    轉駛入重慶北路，經在場值勤員警以指揮棒指示並鳴笛制止
    ，惟異議人復不聽從指揮，拒絕停車接受稽查而加速逃逸，
    經警掣單逕行舉發「紅燈右轉」（此部分違規異議人未聲明
    異議）、「違反處罰條例之行為，拒絕停車接受稽查而逃逸
    」之違規，爰依道路交通管理處罰條例第60條第1 項之規定
    ，裁處異議人罰鍰3 千元，並依同條例第63條第1 項第1 款
    之規定，並記違規點數1 點。
三、異議人聲明異議意旨略以：案發當天伊沒有看到員警指揮攔
    停，且嗣後亦未將該張罰單寄予伊，直至伊繳納另一張罰單
    之罰鍰時，始知遭舉發拒絕接受稽查之違規，然伊當時確實
    不知遭警攔停，請求撤銷原處分云云。
四、本院查：
(一)異議人於本院審理時，經合法送達通知，並未到庭，合先敘
    明。本院訊問證人即當場舉發之警員乙○○，經其具結證稱
    ：案發當日伊輪值前往臺北市○○○路○ 段與歸綏街口執行
    路檢勤務，主要負責取締該路口之紅燈右轉違規，當時伊是
    站在重慶北路2 段，伊看到本件舉發機車從歸綏街紅燈右轉
    重慶北路，伊就鳴笛並以手勢指揮該部機車停車，當時距離
    該機車約5 公尺，該機車駕駛人回頭看伊一下，之後便加速
    駛離，伊當場記下該車車牌號碼、車身顏色，並當場呼叫基
    地台確認車籍資料吻合，嗣伊返回派出所後即掣單逕行舉發
    違規等情在卷（見本院95年4 月21日訊問筆錄），經核證人
    乙○○係就案發當日親身經歷之舉發經過作證，所證內容，
    就其如何目擊異議人違規情節及舉發經過均證述詳確，並無
    瑕疵，顯非一般憑空捏造證詞可擬，且證人與異議人原不相
    識，2 人間並無怨恨仇隙，原無設詞誣陷，身觸偽證重罪之
    必要，是其證詞應屬可信，參以案發當天為日間13時，天氣
    晴朗，光線充足，員警係以上開路口為取締重點，且當時僅
    異議人一部車輛違規右轉等情，亦據其結證明確，堪認證人
    應無誤認異議人違規事實之虞，又依證人所證，案發時其係
    站在重慶北路上，目睹異議人違規右轉重慶北路後將其攔停
    時距離異議人約5 公尺，則以該等位置，異議人當可清楚見
    聞證人攔停之動作及其哨音，綜上，異議人辯稱並未看見員
    警攔停動作云云，不足採信。
(二)至異議人雖另辯稱其未收受罰單（指舉發通知單）云云。然
    查，本件舉發機關臺北市政府警察局交通警察大隊就異議人
    上揭違規事實，係先按車籍地址「即臺北市○○街189 之1
    號3 樓」郵寄舉發違反道路交通管理事件通知單（下稱舉發
    通知單）予車輛所有人（即異議人），因郵件招領逾期遭退
    回後，復於94年11月3 日以第307329號雙掛號郵件檢附送達
    證書再予郵寄，並將該舉發通知單留置在車籍地之臺北迪化
    街郵局辦理寄存送達等情，有臺北市政府警察局交通警察大
    隊95年1 月16日北市警交大執字第09530116 400號函、中華
    民國郵政大宗掛號函件聯各1 紙在卷足憑，參以異議人於異
    議狀上住居所欄亦記載同上地址，堪認異議人確有於該址居
    住之事實，是本件舉發通知單既已向異議人之住居所寄送，
    並為合法寄存，堪認該舉發通知單已於寄存送達之日起發生
    合法送達之效力（寄存送達依行政程序法之規定，係於寄存
    時即發生送達之效力，並不以受送達人實際受領送達文書始
    生效力），是異議人空言否認收受送達，所辯難認有據，不
    足採信。
(三)綜上，本件異議人確有原處分書認定之上開交通違規事實，
    堪予認定，異議人上開所辯，要無足採。原處分機關以本案
    違規事實明確，依首揭規定，裁處異議人罰鍰3 千元，並記
    違規點數1 點，於法並無不合，本件異議為無理由，應予駁
    回。
據上論斷，應依道路交通案件處理辦法第19條，裁定如主文。
中    華    民    國    95    年    4     月   28     日
                  交通法庭法  官  吳祚丞
以上正本證明與原本無異。
如不服本裁定，應於裁定送達後5 日內，向本院提出抗告狀。
                          書記官  林立原
中    華    民    國    95    年    5     月    5     日


司法院資訊處製作；財團法人民間司法改革基金會備份。
